【裁判字號】    89,訴,2003
【裁判日期】    891031
【裁判案由】    毒品危害防制條例
【裁判全文】
臺灣臺中地方法院刑事判決                        八十九年度訴字第二ＯＯ三號
    公  訴  人  臺灣臺中地方法院檢察署檢察官
    被      告  甲○○
右列被告因毒品危害防制條例案件，經檢察官提起公訴（八十九年度毒偵字第五Ｏ八
三號），本院判決如左：
    主  文
甲○○連續施用第一級毒品，處有期徒刑拾月。扣案之第一級毒品海洛因壹包（含包
裝重零點壹公克、淨重零點零捌公克）沒收銷燬之。又連續施用第二級毒品，處有
期徒刑陸月。主刑部分應執行有期徒刑壹年貳月。
    事  實
一、甲○○於民國八十八年間因施用第二級毒品安非他命案件，經本院以八十八年度
    毒聲字第七三九四號裁定送勒戒處所觀察勒戒，認無繼續施用毒品之傾向，由臺
    灣臺中地方法院檢察署檢察官於八十九年一月五日以八十八年度毒偵字第二八三
    七號為不起訴處分確定；詎甲○○仍不知悛悔警惕，復基於概括之犯意，自八十
    九年五月間某日起至同年七月二十一日止，在臺中縣大里市○○街一七六巷七三
    弄一號住處，以將第一級毒品海洛因摻入香煙內點火吸用之方式，連續施用第一
    級毒品海洛因多次及將第二級毒品安非他命置於鋁箔紙上，以火燒烤成煙後吸用
    之方式，連續施用第二級毒品安非他命多次，嗣於八十九年七月二十一日下午六
    時四十五分許，在臺中縣大里市○○路二Ｏ二號旁為警查獲，並扣得第一級毒品
    海洛因一包（含包裝重Ｏ．三一公克、淨重Ｏ．Ｏ八公克），經臺灣臺中地方法
    院檢察署檢察官聲請本院以八十九年度毒聲字第四四六九號裁定送勒戒處所觀察
    、勒戒後，認有繼續施用毒品傾向。
二、案經臺中縣警察局霧峰分局報告臺灣臺中地方法院檢察署檢察官偵查起訴。
    理  由
一、右揭事實，業據被告甲○○坦承不諱，其於為警查獲時所採集之尿液，經送臺中
    縣衛生局檢驗結果及於臺灣臺中看守所附設勒戒處所經採集尿液送長昕生活事業
    股份有限公司新東分公司檢驗結果，均呈甲基安非他命陽性反應及海洛因於人體
    代謝後之嗎啡陽性反應，有臺中縣衛生局檢驗尿水報告書、臺中縣警察局霧峰分
    局委託鑑驗尿液代號與真實姓名對照表及臺灣臺中看守所八十九年七月二十六日
    中所正總字第九三八號函附之長昕生活事業股份有限公司新東分公司濫用藥物
    尿液檢驗報告附卷可稽，此外，並有第一級毒品海洛因一包（含包裝重Ｏ．三一
    公克、淨重Ｏ．Ｏ八公克）扣案可資佐證，前開扣案之海洛因，經送法務部調查
    局以化學呈色法及氣相層析質譜儀分析法鑑驗結果，檢出海洛因成分，有該局八
    十九年十月三日鑑驗通知書在卷足憑，足見被告確有連續施用第一級毒品海洛因
    及第二級毒品安非他命之犯行。又被告前因施用第二級毒品安非他命案件，經臺
    灣臺中地方法院檢察署檢察官聲請本院裁定送勒戒處所觀察勒戒，認無繼續施用
    毒品之傾向，由臺灣臺中地方法院檢察署檢察官以八十八年度毒偵字第二八三七
    號為不起訴處分確定，有前開不起訴處分書及臺灣臺中地方法院檢察署刑案資料
    查註紀錄表在卷足參，其於五年以內再犯毒品危害防制條例第十條第一、二項之
    施用第一、二級毒品犯行，經本院以八十九年度毒聲字第四四六九號裁定送勒戒
    處所觀察、勒戒後，認有繼續施用毒品傾向，亦有臺灣臺中看守所附設勒戒處所
    八十九年八月八日中所正總字第一一Ｏ九號函附之有繼續施用毒品傾向證明書
    附卷可參，本案事證明確，被告連續施用第一、二級毒品犯行洵堪認定。
二、核被告甲○○所為，係犯毒品危害防制條例第十條第一項之施用第一級毒品罪、
    同條第二項之施用第二級毒品罪，其施用前後持有第一級毒品海洛因及施用前持
    有第二級毒品安非他命之低度行為，應為施用之高度行為所吸收，均不另論罪。
    被告先後多次施用第一、二級毒品犯行，均時間緊接、方法相同，各觸犯構成要
    件相同之罪名，顯係基於概括犯意反覆為之，均依連續犯規定論以一罪，並加重
    其刑，所犯前開二罪，犯意各別，罪名互殊，應分論併罰之。被告連續施用第二
    級毒品安非他命犯行，公訴意旨雖僅就其於八十九年七月二十二日經臺灣臺中看
    守所採集尿液送驗前回溯七十二小時內某時，施用第二級毒品安非他命一次之犯
    行提起公訴，而未及於被告其餘施用第二級毒品安非他命之犯行，然既與前開起
    訴事實部分有連續犯裁判上一罪關係，應為起訴效力所及，本院自應併予審究，
    附此說明。爰審酌被告前因施用第二級毒品犯行，甫經觀察、勒戒後猶故態復萌
    ，再施用第一、二級毒品不輟，無視於毒品對於自身健康之戕害及國家對於杜絕
    毒品犯罪之禁令，惡性非輕，然被告犯後尚知悔悟，本之施用毒品者均有相當程
    度之生理成癮性及心理依賴性，其犯罪心態與一般刑事犯罪之本質並不相同，容
    應以「病人」之角度為考量，並側重適當之醫學治療及心理矯治為宜，且被告經
    施以長時間之強制戒治，固屬保安處分之一種，然既與其所應受之刑罰，同係限
    制人身自由，揆諸比例原則，量刑不宜過重等一切情狀，各量處如主文所示之刑
    ，並定其應執行之刑，以示懲儆。扣案之海洛因一包（含包裝重Ｏ．三一公克、
    淨重Ｏ．Ｏ八公克）為毒品危害防制條例第二條第二項規定之第一級毒品，爰依
    同法第十八條第一項前段規定宣告沒收銷燬之。
據上論斷，應依刑事訴訟法第二百九十九條第一項前段，毒品危害防制條例第十條第
一項、第二項、第二十條第三項、第十八條第一項前段，刑法第十一條前段、第五十
六條、第五十一條第五款，判決如主文。
中      華      民      國    八十九    年      十      月    三十一    日
                              台灣台中地方法院刑事第七庭
                                  法  官    陳  得  利
右正本證明與原本無異。
如不服本判決，應於判決送達後十日內向本院提出上訴狀，上訴於臺灣高等法院臺中
分院（須附繕本）。
                                  書記官
中      華      民      國    八十九    年      十      月    三十一    日
附錄本案論罪科刑法條全文︰
毒品危害防制條例第十條
施用第一級毒品者，處六月以上五年以下有期徒刑。
施用第二級毒品者，處三年以下有期徒刑。


司法院資訊處製作；財團法人民間司法改革基金會備份。
